---
title: "Cos del treball"
author: "Arnau Sánchez Alaix"
date: "`r Sys.Date()`"
output: html_document
---

```{r setup, include=FALSE}
knitr::opts_chunk$set(echo = TRUE)
```

Importació base de dades i passada a Rdata.

```{r}
library(readxl)
bd <- read_excel("C:/Users/arnau/Desktop/TFG/3. COS DEL TREBALL/Proposta_Tables_GLMM_RS_Sports_Arnau.xlsx", 
    sheet = "DEFINITIU")

save(bd, file = "bd.RData")
```


Importació del fitxer Rdata

```{r}
setwd("C:/Users/arnau/Desktop/TFG/3. COS DEL TREBALL")
load("bd.Rdata")
bd <- as.data.frame(bd)
```


## Descriptiva inicial

```{r}
summary(bd)
```

Taules de freqüències
```{r}
library(ggplot2)
library(descr)
library(kableExtra)
library(class)
library(lessR)

vars <- names(bd)[-c(1:2, 7:9, 15)]

for(i in vars){
  print(kable(freq(bd[,i], plot = FALSE))%>%
    kable_styling(bootstrap_options = "bordered", stripe_color = TRUE,
                  position = "center", full_width = TRUE)%>%
    column_spec(1, border_right = T))

}

```


### Característiques generals dels articles seleccionats


*Gràfic de tendència per la variable any de publicació*


Creació del data frame amb tots els anys, inclosos els que no s'ha publicat cap article
```{r}
any <- names(table(bd$`Publication Year`))
freq <- as.vector(table(bd$`Publication Year`))

# Crear un data frame amb totes les dades de freqüència (incloent els anys amb freqüència 0)
data <- data.frame(Any = 2011:2023, Freq = 0)
data[data$Any %in% any, "Freq"] <- freq
```


Gràfic de tendència
```{r}
library(ggplot2)

ggplot(data, aes(x = Any, y = Freq)) +
  geom_line(linewidth = 0.75) + 
  geom_point(size = 1.5, color = "black") + 
  ylim(0,8) +
  geom_smooth(se = FALSE, size = 0.75, method = "loess") +
  labs(x = "Any de publicació", y = "Nombre d'articles") +
  scale_x_continuous(breaks = seq(1993, 2023, by = 1))
```



###	Característiques generals de l’esport

Anàlisi bivariant de les característiques generals de l'esport
```{r}
vars <- names(bd)[c(12:14)] # Sport, Gender, Category participants

for(i in vars){
  print(ggplot(bd, aes(x = bd[,i], fill = `Category classification`)) +
        geom_bar() +
        xlab(i) +
        theme(axis.text.x = element_text(angle = 45, hjust = 1)))
}

```

El més destacat és category participants vs category classification. Es repeteix millorant i creant la categoria Other.

```{r}
# re-order levels
reorder_size <- function(x) {
        factor(x, levels = names(sort(table(x), decreasing = TRUE)))
}

ggplot(bd, aes(x = reorder_size(`Category participants`), fill = `Category classification`)) +
        geom_bar() +
        scale_fill_manual(values = c("springgreen", "dodgerblue")) +
        labs(x='Category classification', y='Number of articles') +
        theme(axis.text.x = element_text(angle = 45, hjust = 1))
```



###	Característiques generals del GLMM ajustat


Software utilitzat

```{r}
#Creació categoria Other

bd[bd$`Statistical software:` == "Statistica" | bd$`Statistical software:` == "MLwiN" | bd$`Statistical software:` == "SAS, SPSS, Mathematica, S-Plus", "Statistical software:"] <- "Other"
```

```{r}
freq <- table(bd$`Statistical software:`)

# Calcular les freqüències relatives
freq_rel <- prop.table(freq)

# Crear el data frame amb les dades
df <- data.frame(Categoria = as.factor(names(freq)),
                 Frequencia = as.numeric(freq),
                 Percentatge = as.numeric(freq_rel))

# Ordenar el data frame de major a menor freqüència, excepte "Other" i "NR"
df_order <- df[!(df$Categoria %in% c("Other", "NR")), ]
df_order <- df_order[order(-df_order$Frequencia), ]

# Afegir "Other" i "NR" com a últimes files del data frame
df_grafic <- rbind(df_order, df[df$Categoria == "Other", ], df[df$Categoria == "NR", ])

# Convertir la variable Categoria en un factor amb l'ordre desitjat
df_grafic$Categoria <- factor(df_grafic$Categoria, levels = c(levels(df_grafic$Categoria)[!levels(df_grafic$Categoria) %in% c("Other", "NR")], "Other", "NR"))
```


```{r}
ggplot(df_grafic, aes(x = Categoria, y = Percentatge, fill = Categoria)) +
  geom_bar(stat = "identity") +
  geom_text(aes(label = paste("n =", Frequencia)), vjust = -0.5) +
  labs(x = "Software estadístic", y = "Percentatge") +
  theme_minimal()
```











